# 本期增加的子公司需要调整合并报表期初数吗？

提问人：swongcpa 时间：2012-09-01 10:08:38
根据解释 5 ，这个是不需要调整合并报表期初数的；根据企业 10 版的讲解及 12 的会计教材，因同一控制下合并增加的子公司需要调整合并报表期初数.这里就打架了。
如一，本期增加的子公司，增加的子公司期初未分配利润是从合并日开始算起吗？

回答人：chenyiwei
仍按现行规定执行。解释 5 号征求意见稿中的规定引发的争议很大，此问题已被搁置。

提问人：hcl1986 时间：2012-09-07 23:40:58
回复 chenyiwei 的帖子
请问解释 5 号最近的情况怎么样?

回答人：chenyiwei
仍在内部讨论中。最新的内部讨论稿已经从最早 13 个问题删减到 6 个问题，同一控制下合并是否要追溯前期的问题已被删除。

提问人：guizilaile00 时间：2014-03-23 17:19:05
本期新增子公司资产负债表只合并期末数，而损益表也只合并购买日至期末的数据，这样会不会导致合并的资产负债表与利润表不平？如果是，如何操作使资产负债表和利润表平？

回答人：chenyiwei
不会不平。购买日的留存收益余额已经作为购买日所取得的净资产的一部分与长期股权投资完全抵消，合并报表层面反映的被购买方留存收益只是自购买日开始累积的部分，这也是与被购买方的利润表纳入合并范围的期间对应的